# 1 年期融资租赁账务处理问题

提问人：chenyiwei 时间：2018-07-26 18:09:17
由于租赁为一年期，利息因素的影响相对较小，这种情况下应考虑你所设定的 5000 万元本金是否合理。因为IRR为负数，说明此处的5000 万本金很可能是偏高的。鉴于是直租业务，建议按不含税现金流按一年期贷款利率折现得出该固定资产的入账价值，也就是原始本金金额。

回答人：chenyiwei
由于租赁为一年期，利息因素的影响相对较小，这种情况下应考虑你所设定的 5000 万元本金是否合理。因为IRR为负数，说明此处的5000 万本金很可能是偏高的。鉴于是直租业务，建议按不含税现金流按一年期贷款利率折现得出该固定资产的入账价值，也就是原始本金金额。